# 【请教陈版】向客户支付返利并获得权利的会计处理

提问人：带带鸭嘴笔 时间：2023-07-25 15:41:26
陈版主，
Y公司是X公司的大客户。X与Y于 2023 年 7 月签订协议约定：针对 2022 年销售业务， 2023 年 10 月 31 日，X向Y一次性支付返利 500 万元，与此同时，X获得一项权利：在将来Y公司A和B项目招标时（预计 2024 年，待定），X享有最终报价权，即，在这两个项目招标时，若X能够进入投标最后一轮，那么在Y最终做出决定前，会向X书面正式提供最新更新调整后的技术和商务要求，X可以更新报价，以争取获得业务。除此权利外，Y向X承诺，会在 2023 年 9 月 30 日前处理关闭X之前向Y提出的停产/呆滞索赔事项，共计 1000 万元。
请问，针对这笔返利，应该于何时入账，记入什么科目呢？感谢~！

回答人：chenyiwei
根据主帖中的信息，该笔返利 500 万元支付的目的至少包含：（ 1 ）获得Y公司 2024 年内A、B项目单独最终报价权；（ 2 ）Y承诺在 2023 年 9 月 30 日前处理关闭X之前向Y提出的停产/呆滞索赔事项 1000 万元。
因此，理论上，应分别确定：（ 1 ）该项最终报价权的公允价值；（ 2 ）拟撤销的诉讼、索赔事项，如果进入司法程序继续往下走，则最终预计是什么后果。
如果X此前就上述（ 2 ）中的诉讼索赔事项确认过预计负债的，则首先将该预计负债转回；在此基础上，理论上应将最终报价权确认为一项资产，剩余部分（ 500 万元超出原已确认的预计负债、获得最终报价权的公允价值的差额）冲减收入。如果无法合理估计的，则基于简化处理，全部冲减收入。